臺灣嘉義地方法院民事判決
110年度訴字第583號
原      告  胡惟捷  

被      告  楊詠麟  
上列當事人間損害賠償事件，在民國110年12月16日言詞辯論終
結，本院判決如下：
    主  文
一、被告應該給付原告新臺幣(下同)3萬元。
二、原告其餘之訴駁回。
三、訴訟費用6,500元(減縮部分除外)，由被告負擔325元，其餘
    由原告負擔。
四、本判決第1項可以假執行。
    事實及理由
一、本件被告經合法通知，沒有在言詞辯論期日出庭，且沒有民
    事訴訟法第386條各款規定的情形，所以本院依原告的聲請
    ，在只有原告一方到場辯論情形下作成判決。
二、訴狀送達後，原告不得將原訴變更或追加他訴，但擴張或減
    縮應受判決事項之聲明者，不在此限，民事訴訟法第255條
    第1項第3款有明文規定。本件原告於起訴時原聲明：被告應
    給付原告新臺幣（下同）68萬元。之後在訴訟進行中，於11
    0年12月16日變更聲明為：被告應給付原告60萬元。審核原
    告所為上開訴之變更，與上開規定相符，應予准許。
乙、實體部分：
一、原告主張：         
（一）被告可預見一般取得他人金融帳戶常與財產犯罪有密切的
      關聯，也知道詐騙集團等不法份子經常利用他人存款帳戶
      提款卡、密碼以轉帳方式，詐取他人財物及逃避追查，並
      能預見所提供的金融帳戶，經他人提領後即產生遮斷金流
      以逃避國家追訴、處罰的效果，竟然基於縱使有人用他的
      帳戶為詐欺取財或洗錢等犯罪行為也沒有違背他的本意的
      幫助詐欺取財、幫助洗錢的接續犯意，在民國109年8月20
      日前某日，在不詳地點，將他的中國信託商業銀行帳號00
      0000000000號帳戶（下稱本件中國信託銀行帳戶）的存摺
      、提款卡及密碼交給真實姓名年籍不詳的人（下稱某甲）
      。之後某甲所屬詐欺集團成年成員即共同意圖為自己不法
      所有，基於詐欺取財及一般洗錢的犯意聯絡，利用本件中
      國信託銀行帳戶，從109年6月初某日起，在交友app、通
      訊軟體LINE上自稱「張曉凡」與原告攀談，佯稱：可經由
      RMIEX交易平臺投資獲利等語，讓原告陷於錯誤，在109年
      9月1日晚上8時29分左右，把3萬元轉入本件中國信託銀行
      帳戶內，而轉入的款項立刻被上開詐欺集團成員提領一空
      ，藉以製造金流的斷點，而掩飾或隱匿該犯罪所得的去向
      。　　
（二）被告前開行為經本院以110年度金訴字第125號刑事判決認
      定幫助犯洗錢防制法第14條第1項洗錢罪判處有期徒刑4月
      併科罰金1萬5千元在案。原告因為上開詐騙集團對原告詐
      騙而匯款83萬元，已經取回23萬元，還有損失60萬元。
（三）雖然原告只有匯入被告本件中國信託銀行帳戶3萬元，但
      是因為被告是上開詐騙集團的成員，是幫助犯，而且原告
      因為該詐騙集團的詐騙而損失60萬元，依法可以向被告請
      求全部或一部的損害賠償金額，依照民法侵權行為損害賠
      償請求權的規定，請求被告賠償60萬元等語。並聲明：被
      告應給付原告60萬元。
二、被告未於言詞辯論期日到場，亦未提出準備書狀作何聲明或
    陳述。　　　　
三、法院的判斷:
(一)當事人對於他造主張之事實，於言詞辯論時不爭執者，視同
    自認，民事訴訟法第280 條第1 項前段有明文規定，而同條
    第3 項前段復規定，當事人對於他造主張之事實，已於相當
    時期受合法之通知，而於言詞辯論期日不到場，亦未提出準
    備書狀爭執者，準用上開第1項之規定。
(二)原告主張被告將本件中國信託帳戶提供給詐騙集團使用，自
    己遭詐騙匯入被告本件中國信託銀行帳戶3萬元的事實，有
    本院110年度金訴字第125號刑事判決在卷可證。而且記載原
    告上開主張事實的起訴狀繕本已經合法送達給被告，被告沒
    有在言詞辯論期日到場或提出書狀為爭執，原告的前開主張
    ，應該可以認為真實。
(三)因故意或過失，不法侵害他人之權利者，負損害賠償責任。
    故意以背於善良風俗之方法，加損害於他人者亦同；數人共
    同不法侵害他人之權利者，連帶負損害賠償責任；不能知其
    中孰為加害人者，亦同。造意人及幫助人，視為共同行為人
    。民法第184條、185條有明文規定。又，連帶債務之債權人
    ，得對於債務人中之一人或數人或其全體，同時或先後請求
    全部或一部之給付。連帶債務未全部履行前，全體債務人仍
    負連帶責任。民法第273條也有規定。　　
(四)本件被告提供本件中國信託銀行帳戶資料，幫助詐欺集團成
    員完成詐欺取財犯罪行為的事實，已如上述，依照上開規定
    ，幫助人視為共同行為人，被告就其幫助部分（即原告匯款
    至本件中國信託銀行帳戶3萬元部分），亦屬共同不法侵害
    原告的財產權，自對原告構成共同侵權行為，就原告此部分
    損害，被告與詐欺集團的詐騙行為人應負連帶賠償責任。
(五)另原告遭上開詐騙集團成員詐欺而陷於錯誤匯入其他銀行帳
    戶，並非是被告所提供（見員警分偵第0000000000卷第5頁
    、第45至47頁），被告此部分也未遭上開刑事案件判決論處
    罪刑。原告也未舉證證明被告有參與、分擔詐騙集團成員詐
    騙原告匯入其他銀行部分款項的犯行，或與上開成員有犯意
    的聯絡，自不得僅以被告曾提供本件中國信託銀帳戶給詐騙
    集團成員，就認為被告應就詐騙集團成員騙取原告匯入其他
    銀行帳戶款項所造成的損害負賠償責任。所以，原告請求被
    告給付遭詐騙匯入其他銀行帳戶57萬元，就沒有依據。
四、結論，原告依照侵權行為損害賠償的法律關係，請求被告給
    付3萬元，為有理由，應該准許。超過此範圍的請求，就沒
    有理由，應該駁回。
五、本件原告勝訴部分，因所命給付金額未超過50萬元，依民事
    訴訟法第389條第1項第5款規定，應依職權宣告假執行。
六、本件訴訟費用，除減縮請求（80,000元）部分外，應該由雙
    方依照勝敗比例負擔。經查，本件訴訟費用是原告繳納的第
    一審裁判費7,380元，有本院自行收納款項收據可以證明。
    而本件訴訟標的價額，扣除前述80,000元後，為60萬元，應
    該徵收的第一審裁判費為6,500元，因此本院一併確定被告
    應該負擔的訴訟費用額為325元(6,500元×3萬元÷60萬元)。
    至於減縮請求部分應徵收的費用額，依照同法第83條第1項
    前段規定，應該由原告負擔，一併予以說明。
中　　華　　民　　國　　111 　年　　1 　　月　　6 　　日
                  民事第一庭  法　官　吳芙蓉
以上正本係照原本作成
如對本判決上訴，須於判決送達後20日內向本院提出上訴狀。如
委任律師提起上訴者，應一併繳納上訴審裁判費。
中　　華　　民　　國　　111 　年　　1 　　月　　7 　　日
　　　　　　　　　　　  　　　書記官　王立梅